# 请教陈版，公共利益搬迁的处理

提问人：Manson_Luci 时间：2017-09-16 14:43:47
A公司整体生产厂房办公用房坐落在某市的一块土地上，该土地是N年前已通过支付土地出让金取得的正规土地使用权。因当地城市规划，政府要求搬迁，A公司已于当年搬迁至政府要求的另一产业园区，但由于搬迁前后两块土地的价值不等，搬迁费用也未谈妥等原因，政府与A公司至当年年末也未能签订整体搬迁协议的对价及差额补偿方案。但在签订协议前，A公司可以一直使用新厂区坐落的土地。A公司原土地使用权已被政府征收，原土地使用权摊销尚未完毕，A公司未进行会计处理。问题 1 ：由于整体搬迁协议的对价及差额补偿方案尚未确定，土地使用权证目前也不会拿到，因确权问题及价值不确定，A公司尚无法入账新的土地使用权，这种处理是否合适？ 问题 2 ：旧土地使用权已被政府征收，A公司未终止确认旧土地使用权是否合适？因为如果终止确认，将产生利润表大额损失，因此A公司以继续摊销的方式进行处理 问题 3 ：针对搬迁过程中发生的搬迁装卸调试费用，本应费用化，A公司暂挂预付账款，但发票已开，账务处理是否合适？ 问题 4 ：针对此种情况，期末财务报表附注除作为其他重大事项披露外，还需要注意些什么？
请指教
个人建议土地使用权是否可以暂时不处理，以前旧的土地使用权继续摊销，最终与政府协议确定后，再按协议确定的土地价值（如公允）调整账面土地使用权价值，与账面土地净值的差额直接计入营业外收支？ 搬迁费用也是先期末暂列报为其他流动资产，待协议签署后再进行费用化处理，同时确认与收益相关的政府补助，做到收益费用匹配？

回答人：chenyiwei
1 、建议根据新土地周边近期类似土地的成交地价合理估计新土地的成本，将其确认为无形资产并计提摊销（摊销期限从实际占用新厂区土地从事建设开始，可以按照新厂区动工日确定）。 2 、老厂区土地和房屋如果尚未被政府收回的，则应继续摊销；如果已被政府收回，则在确保日后补偿款大于原土地和厂房账面价值的前提下，将其账面价值转入其他非流动资产。 3 、搬迁过程中的费用性支出应费用化处理。如果基本确定这部分费用将可以获得全额补偿的，可以同时确认“其他流动／非流动资产——应收补偿款”和营业外收入。 4 、除了作为其他重大事项披露以外，还应关注对上述应收补偿款形成的其他流动／非流动资产和营业外收入的产生原因、确认依据、计量方法等事项的披露，特别是要对协议尚未签订、最终结果可能存在重大不确定性的事实予以充分披露和提示。